【裁判字號】    99,交抗,1616
【裁判日期】    990831
【裁判案由】    違反道路交通管理處罰條例
【裁判全文】
臺灣高等法院交通事件裁定            99年度交抗字第1616號
抗  告  人
即受處分人  甲○○
上列抗告人因違反道路交通管理處罰條例案件，不服臺灣臺北地
方法院，中華民國99年7 月2日所為裁定（99年度交聲字第982號
，原處分案號：交通部公路總局臺北區監理所99年5月7日北監自
裁字第裁40-C00000000號），提起抗告，本院裁定如下：
    主  文
抗告駁回。
    理  由
一、原裁定意旨略以：受處分人甲○○於民國99年5月4日晚上11
    時許，駕駛車牌號碼0250－KR號自用一般小客貨車，在臺北
    縣新店市○○路○段196號前，經警攔停並進行進行酒精濃度
    測試後，因「酒後駕車呼氣酒測值0.51mg/l」之違規為警舉
    發，原處分機關依道路交通管理處罰條例第35條第1項第1款
    、第24條第1項第2款（裁決書漏引第1項第2款）及違反道路
    交通管理事件統一裁罰基準表規定，裁處新臺幣34,500元罰
    鍰，並吊扣駕駛執照12個月及施以道路交通安全講習。受處
    分人雖辯稱：伊當時於北宜路1段260號前白線區將車輛停妥
    後即下車離去，並無駕車卻遭對向車道之警察橫越車道將伊
    攔停，伊配合盤查，卻被帶至150 公尺遠之臨檢站後改施以
    酒測，警察取締酒後駕車並開立違規通知單顯與事實不符。
    又違規通知單及移置保管車輛收據載明違規地點皆為路檢地
    點，亦與伊車輛停妥地點不符，有偽造公文書之虞。惟經原
    審法院電詢當日舉發之臺北縣政府警察局新店分局警備隊員
    警蘇聖智（已調派至直潭派出所）之答覆可知，受處分人之
    車輛在靠近警方所設置之盤查點時即不再繼續往前行駛，警
    察因而合理懷疑受處分人有規避酒測之高度可能性，遂上前
    攔查要求受處分人進行酒測，而警察攔查時受處分人車輛尚
    未熄火，並非處於完全靜止狀態，而警察依現場情況判斷，
    認於攔查地點並不適合施以酒精濃度測試，而將受處分人帶
    往位於不遠處之盤查點進行酒測，方得尋求警方人力、物力
    支援，且能兼顧交通順暢並確保受處分人及員警之人身安全
    ，此本屬其行政裁量之範疇。況受處分人之酒駕違規行為與
    進行酒測地點之間實具有時間上與空間上之關連性，則舉發
    警察以實施酒測地點作為舉發通知單上之違規地點，自難認
    有何違誤之處。另警察將受處分人攔停後先等待15分鐘後，
    再給受處分人喝水，以沖淡口腔中殘留之酒精，此為警方取
    締酒駕之標準作業流程，受處分人以警察提供不知名飲品而
    影響酒精濃度測試結果等語置辯，顯係臆測之詞，並不足採
    。衡諸常理，員警當時既尚有取締酒駕之勤務在身，當無可
    能不顧勤務之職責所在，而突然橫越馬路要求已停妥車輛且
    行將離去之駕駛人接受盤查，應係有明顯跡象足以判定受處
    分人有酒後駕車行為，為避免受處分人規避酒駕罰則或貿然
    駕車離去導致公共危險，方將受處分人車輛攔停並對進行酒
    精濃度測試。應認受處人遭攔查時尚坐於駕駛座上，並未下
    車離去，又經酒精濃度測試之結果顯示異議人呼氣酒測值達
    每公升0.51毫克。是受處分人確有經測試檢定其酒精濃度超
    過規定標準而駕車之違規。原處分機關所為裁罰，核無違誤
    ，受處分人之異議為無理由，應予駁回等語。
二、抗告人即受處分人甲○○抗告意旨略稱：其當日已停妥車
    輛下車離去，未再駕駛汽車，而停車位置為北宜路而非蘇姓
    警察所陳之北新路，且所停位置為白線區而非紅線區，執勤
    蘇姓警察所證不實。其已將車停妥未再駕車，並購買餐食
    再行返家，無危害交通安全之虞。值勤蘇姓警察跨越車道
    要求盤查，受處分人在攔檢站多名警察環繞下無奈被動施以
    酒測，致造成酒精濃度超過標準，蘇姓警察值勤過當。受
    處分人停妥車輛將離去，非為於該路段196 號前駕車遭攔停
    取締，執勤警察製作違規通知單所載與事實不符。
三、經查：
  (一)按汽車駕駛人，飲用酒類後其吐氣所含酒精濃度超過每公升
    0.25毫克以上者，不得駕車。又汽車駕駛人，駕駛汽車經測
    試檢定酒精濃度超過規定標準者，處新臺幣一萬五千元以上
    六萬元以下罰鍰，並當場移置保管該汽車及吊扣其駕駛執照
    1年，道路交通安全規則第114條第2 款及道路交通管理處罰
    條例第35條第1項第1款分別定有明文。
  (二)查受處分人對其被帶往警方設置之盤查點施行酒測一節，並
    不否認，是其當時身處位置應距離盤查點不遠，又受處分人
    於異議狀及抗告狀均稱其當時係將車輛停妥等語，則受處分
    人確係於靠近盤查處時即停車不再行駛，參諸受處分人酒精
    濃度測試之結果顯示受處分人呼氣酒測值達每公升0.51毫克
    ，則受處分人確為飲酒後駕車，直至接近盤查點始停車無訛
    ，是受處分人辯稱：其已停車並無造成公共危險之虞云云，
    顯係飾卸之詞，不足憑採。
  (三)抗告意旨辯稱：警察跨越車道盤查，又將受處分人帶往盤查
    點進行酒測，顯係執勤過當，且舉發通知單上之違規地點與
    實情不符云云，均與受處分人有無違規事實無涉，並不影響
    違規事實之認定。況原裁定已敘明警察橫越馬路要求已停妥
    車輛且行將離去之駕駛人接受盤查，應係有明顯跡象足以判
    定受處分人有酒後駕車行為所致，而攔查地點與實際進行酒
    測地點不同本屬行政裁量範疇。而受處分人違規行為與進行
    酒測地點有時間、空間關聯，則舉發員警以實施酒測地點作
    為舉發通知單上之違規地點，亦難認有何違誤之處。是抗告
    意旨此部分主張，要係重執陳詞，反覆爭執，所提意旨仍無
    法推翻原審裁定之適法性，均無可採。
  (四)至原審認定受處分人確有違規所憑理由之公務電話紀錄雖載
    稱「北新路、北新路一段196號前」（見原審卷第21 頁），
    然參諸該公務電話紀錄，將應記載為「北宜路」之文字，均
    誤載為「北新路」，然於路段號碼則記載無誤，是上開錯誤
    應僅係文字書寫之顯然錯誤，且該誤載亦不影響於全案情節
    ，抗告人執此質疑警察所陳不實並指摘原裁定不當，尚非可
    採。
四、綜上所述，受處分人駕駛車號0250－KR號自用一般小客貨車
    ，於前揭時地有「汽車駕駛人酒精濃度超過規定標準（ 0.4
    至0.55）」之違規事實，堪以認定。原處分機關依道路交通
    管理處罰條例第35條第1項第1款、第24條第1項第2款之規定
    ，就受處分人前揭違規行為，裁處罰鍰新臺幣34,500元，並
    吊扣駕駛執照12個月及施以道路交通安全講習，於法並無不
    合，原審據此裁定駁回受處分人之異議，核無不當。受處分
    人仍執前詞，提起抗告，為無理由，應予駁回。
據上論斷，應依道路交通案件處理辦法第26條，刑事訴訟法第41
2條，裁定如主文。
中    華    民    國    99    年    8     月    31    日
                  刑事第二十庭審判長法  官  楊貴雄
                                    法  官  許必奇
                                    法  官  周明鴻
以上正本證明與原本無異。
不得再抗告。
                                    書記官  郭彥琪
中    華    民    國    99    年    9     月    1     日

司法院資訊處製作；財團法人民間司法改革基金會備份。
